臺灣高等法院交通事件裁定　　　　　　　　　　　九十一年度交抗字第一四八號
　　抗　告　人
　　即受處分人　有限責任台北市第五計程汽車運輸
　　代　表　人　鄭勝雄
右抗告人因違反道路交通管理處罰條例案件，不服臺灣臺北地方法院中華民國九十一
年十月三十日九十一年度交聲字第二一四號裁定，提起抗告，本院裁定如左：
    主  文
抗告駁回。
    理  由
一、按黃實線設於路側者，用以禁止停車，道路交通標誌標線號誌設置規則第一百四
    十九條第一項第一款(四)定有明文。又道路交通安全規則第一一二條第一項第四款
    規定：設有禁止停車標誌、標線處所不得停車。再汽車駕駛人在設有禁止停車標
    誌、標線之處所停車者，處新台幣（下同）六百元以上一千二百元以下罰鍰，道
    路交通管理處罰條例第五十六條第一項第四款，定有明文。另逕行舉發違反道路
    交通管理事件，經汽（機）車所有人依通知單之應到案日期前到案，並告知違規
    駕駛人姓名、身分證統一編號及住址者，處罰機關應即另行通知違規駕駛人到案
    依法處理；逾應到案日期，處罰機關應依道路交通管理處罰條例第八十五條第三
    項規定處罰該汽車（機）所有人，違反道路交通管理事件統一裁罰標準及處理細
    則第二十四條，亦定有明文。
二、原裁定意旨略以：抗告人即受處分人有限責任台北市第五計程汽車運輸所有之車
    牌號碼ＥＰ─四九五營業小客車，於民國八十九年五月二十六日下午四時二十五
    分許，停放在台北市○○路十五號設有禁停標誌之路段，經台北市政府交通局停
    車管理處交通助理員莊振超以拍照方式採證，並逕行掣單舉發。經原處分機關依
    道路交通管理處罰條例第五十六條第一項第四款及違反道路交通管理事件統一裁
    罰基準表規定裁處罰鍰六百元。抗告人雖辯稱：係因車輛故障，駕駛人下車聯絡
    修車廠處理，並於後車廂、地上各放置一個故障標誌，且打開警示燈，復因下雨
    不能將引擎蓋全部打開，而稍微開啟，並非違規停車等語。經查，上開車輛經舉
    發違規停車地點，確實設有黃實線，且上開車輛違規停車等情，有舉發照片一張
    附卷可稽。次查，證人莊振超於原法院證述：並未看見擺置故障標誌等語，且舉
    發照片上，未見有抗告人所指於車後十公尺處及後車廂上放有故障標誌及打開閃
    黃燈以資警示情形等語。抗告人所辯，尚難採信。抗告人有違規停車行為，至堪
認定。原處分機關依道路交通管理處罰條例第五十六條第一項第四款及違反道路
    交通管理事件統一裁罰標準表規定裁處罰鍰六百元，核無違誤。抗告人聲明異議
    ，為無理由，應予駁回等語。
三、抗告意旨略以：抗告人已在舉發照片劃出位置，有三角架放置於車輛後玻璃上，
    清晰可見。舉發人員如有從車輛後方照相，即可證明有三角架，何以未照相。照
    片未顯示閃光方向燈，可能適巧於熄滅時拍照，故未拍到亮光。抗告人並有提出
    車輛維修收據，可以證明車輛確實故障等語。
四、經查，抗告人於舉發照片所劃故障標誌放置位置，經本院再三就舉發照片正本（
    並非影本，見原審卷第二八頁）詳細觀察，仍無從判斷於該處有所謂故障標誌放
    置情形。再抗告人既指明另有於車輛後方十公尺處放置故障標誌（見原審卷第二
    五頁），惟以卷附舉發照片拍攝角度，車輛後方十公尺處視野並未受到阻礙，明
    顯可見該處並無抗告人所指故障標誌放置情事。次查，抗告人於聲明異議狀自承
    ：因車輛保險絲燒斷故障，無法啟動引擎，故暫停路邊，駕駛人進入台大醫院電
    話聯絡修車廠等語（見原審卷第四頁），並提出購買保險絲之收據為證。抗告人
    既自稱無法啟動引擎，堪信係於停車後，欲再行啟動時，始會發現車輛故障，若
    於行車中途發生故障，當不可能是無法啟動引擎之故障。由舉發照片顯示，車輛
    端正停靠路旁，顯見並非於行車中途突發故障，已足認駕駛人於車輛未有故障情
    事時，即先有違規停車之舉。至於車輛引擎蓋微開，亦無以證明車輛於停車前，
    即已故障。再查，舉發人員自違規停車前方或後方或前後均拍照採證，乃舉證是
    否充足問題，不能因為舉發人員未從車輛後方拍照，即認定採證方式不當。抗告
    人所辯情節，空言無憑，不能採取。原裁定認定抗告人有違規事實，原處分機關
    據以裁罰，核無違誤，因而駁回抗告人之聲明異議，並無不合。抗告人之抗告，
    為無理由，應予駁回
五、據上論結，應依道路交通案件處理辦法第二十六條，刑事訴訟法第四百十二條，
    裁定如主文。
中      華     民     國      九十一    年    十一    月    二十九    日
                              臺灣高等法院交通法庭
                                  審判長法  官  葉  麗  霞
                                        法  官  陳  孟  瑩
                                        法  官  李  錦  樑
右正本證明與原本無異。
不得再抗告。
                                        書記官  郭  台  發
中      華     民     國      九十一    年    十二    月    三        日
